# 关于优先LP收益分配会计处理

提问人：aping06 时间：2017-07-05 15:36:18
优先LP为一信托，出资占70%，每年享受按其出资额计算的固定收益，不参与其他收益分配。 请问基金对每年支付给该信托的固定收益能否作为利息支出计入财务费用？

回答人：chenyiwei
在该基金自身的报表中，以及实际控制该基金的母公司的合并报表中，均作为利息支出核算。

提问人：呼叫帮助 时间：2017-07-16 09:58:05
我查找了好多资料，对基金这个概念还不是很清楚，请教陈版，大多数基金是独立核算非公司制的组织形式？

回答人：chenyiwei
是。

提问人：呼叫帮助 时间：2017-07-17 20:40:08
对基金这个概念还不是很清楚，请教陈版，大多数基金是独立核算非公司制的组织形式？ 点评 chenyiwei 是。 请问非公司制的组织形式的基金，接受外部投资人出资作为负债核算，分配给外部投资人的收益作为利息支出吗？

回答人：chenyiwei
如果接受外部投资人出资作为负债核算，则分配给外部投资人的收益作为利息支出。